【裁判字號】    97,易,733
【裁判日期】    970417
【裁判案由】    竊盜
【裁判全文】
臺灣臺北地方法院刑事判決               97年度易字第733號
公  訴  人  臺灣臺北地方法院檢察署檢察官
被      告  甲○○
                    （另案於臺灣臺北監獄執行中）
            丙○○
                    （另案於臺灣臺北監獄執行中）
上列被告等因竊盜案件，經檢察官提起公訴（97年度偵字第2098
號），其等於準備程序進行中就被訴事實為有罪之陳述，經本院
告知簡式審判程序意旨，並聽取公訴人及被告之意見後，本院裁
定依簡式審判程序審理，並判決如下：
    主  文
甲○○、丙○○共同竊盜，累犯，各處有期徒刑肆月，如易科罰
金均以新臺幣壹仟元折算壹日。
    事  實
一、甲○○前因施用第一、二級毒品案件，經本院以九十二年度
    訴字第三一六號判決分別判處有期徒刑十月、六月，並定應
    執行刑為有期徒刑一年二月確定，嗣於民國九十三年十二月
    三日假釋出監，所餘期間付保護管束，後於九十四年二月十
    二日保護管束期滿，假釋未被撤銷，徒刑即視為執行完畢。
    丙○○前因連續竊盜與違反毒品危害防制條例案件，分別經
    本院以九十三年度易字第九七九號、九十三年度訴字第九五
    一判決判處有期徒刑八月、一年十月確定，上述兩罪經合併
    定應執行刑為有期徒刑二年五月後，再經減刑減為有期徒刑
    一年二月又十五日確定，並於九十六年七月十六日縮刑期滿
    執行完畢。
二、詎甲○○、丙○○二人仍不知警惕，其等於九十六年十月二
    十一日下午四時許，在臺北縣新店市○○街二七巷十二號前
    ，見友仁營造有限公司所有、交由蔡宗明使用之車牌P8G-77
    8 號普通重型機車鑰匙仍插在車上，認為有機可趁，竟共同
    基於意圖為自己不法所有之犯意聯絡，由甲○○下手發動車
    輛，丙○○則在旁把風，共同竊取該車，得手後並駕車離去
    ，嗣經乙○○報警始循線查獲。
三、案經臺北縣政府警察局新店分局移送臺灣台北地方法院檢察
    署檢察官偵查後起訴。
    理  由
一、本案被告甲○○、丙○○所犯之罪，並非法定刑為死刑、無
    期徒刑或最輕本刑三年以上有期徒刑之罪，亦非高等法院管
    轄第一審之案件，其等於本院準備程序中就被訴事實已為有
    罪之陳述，本院乃裁定進行簡式審判程序。又簡式審判程序
    之證據調查，依刑事訴訟法第二百七十三條之二規定，不受
    同法第一百五十九條第一項審判外陳述排除之限制，再被告
    二人對於卷內之各項證據亦不爭執證據能力，故卷內所列之
    各項證據，自得作為證據，先予敘明。
二、前述竊盜之犯罪事實，迭據被告甲○○、丙○○二人於警、
    偵訊及本院審理時坦承不諱，核與被害人蔡宗明於警詢時指
    述之情節相符。此外，並有車輛竊盜、車牌失竊資料個別查
    詢報表-查詢認可資料一份、自監視器翻拍之照片共七張在
    卷可稽，足見被告二人前開自白確與事實相符，應堪採信。
    故本件事證明確，被告二人犯行均堪以認定。
三、核被告甲○○、丙○○所為，均係犯刑法第三百二十條第一
    項之普通竊盜既遂罪。其等就該竊盜犯行有犯意聯絡及行為
    分擔，應為共同正犯。再被告二人分別有如事實欄所載之犯
    罪科刑執行情形，有臺灣高等法院被告前案紀錄表一份在卷
    可查，其等於有期徒刑執行完畢後五年內，再故意觸犯本案
    有期徒刑以上之罪，為累犯，應依刑法第四十七條第一項規
    定加重其刑。爰審酌被告丙○○已有竊盜前科，卻於執行完
    畢後再犯同一罪質之犯罪，可見其並未悔改，再參酌被告甲
    ○○係實際下手行竊之人，分擔之情節較重，被告丙○○則
    係負責把風者，分擔情節較輕，另考量其等係見被害人機車
    鑰匙疏未取下，方起意行竊，手段未具有破壞性，且其等於
    犯罪後自始坦承犯行，態度尚可等一切情狀，分別量處如主
    文所示之刑，並均諭知易科罰金之折算標準。
據上論斷，應依刑事訴訟法第二百八十四條之一、二百七十三條
之一第一項、第二百九十九條第一項前段，刑法第二十八條、第
三百二十條第一項、第四十七條第一項、第四十一條第一項前段
，刑法施行法第一條之一，判決如主文。
本案經檢察官黃珮瑜到庭執行職務。
中    華    民    國    97    年    4    月     17    日
                  刑事第三庭    法  官  游士珺
上正本證明與原本無異。
如不服本判決，應於判決送達後10日內向本院提出上訴狀（應抄
附繕本）。告訴人或被害人如對於本判決不服者，應具備理由請
求檢察官上訴，其上訴期間之計算係以檢察官收受判決正本之日
期為準。
                                書記官  林素霜
中    華    民    國    97    年    4     月    21    日
附錄本案論罪科刑法條全文
中華民國刑法第320條
意圖為自己或第三人不法之所有，而竊取他人之動產者，為竊盜
罪，處5年以下有期徒刑、拘役或5百元以下罰金。
意圖為自己或第三人不法之利益，而竊佔他人之不動產者，依前
項之規定處斷。
前二項之未遂犯罰之。


司法院資訊處製作；財團法人民間司法改革基金會備份。
